【裁判字號】    97,上訴,2374
【裁判日期】    971119
【裁判案由】    偽造有價證券等
【裁判全文】
臺灣高等法院臺中分院刑事判決        97年度上訴字第2374號
上  訴  人
即  被  告  甲○○
選任辯護人  陳惠玲  律師
上列上訴人因偽造有價證券案件，不服臺灣臺中地方法院97年度
訴字第2015號，中華民國97年8 月28日第一審判決（起訴案號：
臺灣臺中地方法院檢察署97年度偵字第7914號），提起上訴，本
院判決如下：
    主  文
原判決關於行使偽造有價證券部分及定應執行刑部分，均撤銷。
甲○○意圖供行使之用，而偽造有價證券，處有期徒刑參年壹月
。如附表一所示偽造之「乙○○」署名暨如附表二所示偽造之「
本票」壹張，均沒收。
其他上訴駁回。
甲○○撤銷改判部分與上訴駁回部分，主刑部分應執行有期徒參
年貳月。
    事 實
一、甲○○為乙○○所任職之彭村梅化粧品股份有限公司（以下
    簡稱彭村梅公司）之經理，乙○○為甲○○部屬。詎甲○○
    竟利用知悉乙○○平時均將國民身分證、駕駛執照及印章等
    物品，放置在辦公室內抽屜之機會，於民國（下同）95年 7
    月24日後之某日，未經乙○○之同意，擅自拿取乙○○之印
    章、國民身分證及駕駛執照後，於95年8月3日至95年8月7日
    間，向遠東國際商業銀行自由分行（以下簡稱遠東銀行自由
    分行），冒用乙○○名義向該分行不知情行員吳寶月洽辦個
    人小額貸款，借貸新臺幣（下同）60萬元，並接續在如附表
    一所示之申請文件及附表二之本票上，偽簽如附表一、二所
    示乙○○之署名又盜用乙○○之印章，並意圖供行使之用，
    偽造如附表二所示乙○○名義之本票乙紙。甲○○以乙○○
    名義，持前開偽造之申請書及本票向遠東銀行自由分行申請
    設立帳號00000000000000號帳戶（以下簡稱撥款帳戶，起訴
    書誤載為00000000000000號），使遠東銀行自由分行行員吳
    寶月等人陷於錯誤，誤以為是乙○○本人辦理貸款，而核貸
    60萬元，並撥入上揭帳戶內，事後則全數由甲○○分次提領
    花用完畢，足生損害於乙○○及遠東銀行自由分行對於放款
    業務管理之正確性。茲因甲○○辦理貸款時，與遠東銀行自
    由分行約定，按月自乙○○之另一遠東銀行自由分行000000
    00000000號薪資帳戶（以下簡稱薪資帳戶）內扣繳利息，經
    乙○○發覺後，甲○○乃以係公司按月扣繳薪資所得稅，以
    後會退回等理由搪塞。嗣於96年11間，因扣繳之款項均未退
    回，經甲○○向銀行查詢後始知上情。
二、案經甲○○訴由臺灣臺中地方法院檢察署檢察官偵查起訴。
    理  由
一、按被告以外之人於偵查中向檢察官所為陳述，除顯有不可信
    之情況者外，得為證據，同法第159條之1第2項定有明文。
    本件證人張庭禎（律師）於檢察官偵查中所為之陳述，經具
    結保證言可憑信，其未曾提及檢察官在偵查時有不法取供之
    情形，且被告及辯護人，亦未釋明上開供述有顯不可信之情
    況，依上開說明，其於偵查中之證言自具有證據能力。
二、訊據上訴人即被告甲○○（下稱被告）固坦承以告訴人乙○
    ○之名義，簽署如附表一、二所示之文件及本票，向遠東銀
    行自由分行借貸60萬元，並設立撥款帳戶之事實，惟矢口否
    認涉有前揭犯行，辯稱：伊於95年7、8月間，均與告訴人乙
    ○○在彭村梅公司上班，與告訴人是很好的同事，之前告訴
    人即曾擔任伊向安泰人壽保險股份有限公司（以下簡稱安泰
    人壽公司）之保證人，對保當時所使用的印章，即為本件向
    遠東銀行自由分行辦理貸款之印章，被告並沒有擅自取用告
    訴人印章及證件之事實。本件係因告訴人在外面有結交 1位
    男友，怕其先生會知道，所以就將印章及相關證件交付，委
    託伊幫告訴人辨理貸款，而貸款後之款項，也是撥入告訴人
    的撥款帳戶，利息則由告訴人自己所設立之薪資帳戶內按月
    扣款，期間長達 1年半，告訴人不可能不知情。至於事後與
    告訴人和解，係應告訴人要求，且告訴人表示只是要寫給伊
    先生看，才會簽和解書，但內容均非事實云云。經查：
  (一)上揭犯罪事實，業據證人即被害人乙○○於原審證稱：「因
    為我的帳戶（指薪資帳戶）自95年 9月起每個月都有被授權
    扣款 8千餘元，當時我問被告，被告說那是預扣稅額，之後
    會整筆退稅給我，但96年11月我發現並沒有退稅，我還要補
    繳稅金，經打電話向銀行詢問為何沒有退稅，銀行聽不懂我
    在講什麼，問我：我的本子被扣款的項目為何？我回答是授
    權 8千元，銀行人員說：銀行不可能直接不經由發薪公司直
    接跟存款人扣款，而且該筆授權扣款應該是貸款，銀行建議
    我去聯合徵信中心查詢，我查詢後發現在遠東商銀有一筆個
    人60萬元的信用貸款，我再打電話給遠東商銀，銀行說要查
    明再答覆我，我等了約一小時，我再打電話去問，銀行說已
    經跟本人確認過，該本人（指冒充伊姓名的人）說是一場誤
    會沒問題，我跟銀行說我才是本人，銀行跟我確認資料過後
    ，問我的電話，問我有沒有0000000000的手機，銀行說這是
    我當初登記的手機，我說這不是我的手機號碼，銀行又說這
    樣無法確認我是否為本人，請我親自至銀行做確認。當時銀
    行跟我說這支手機號碼時，我馬上打電話給被告，因為這支
    手機是被告使用的，被告之前都是以這支手機與我聯繫，被
    告雖不承認是她冒貸，卻在當天匯了60萬的現金到我玉山銀
    行大墩分行的帳戶，……要我先把遠東商銀的信貸償還，但
    仍堅持貸款不是她冒貸的，只是在幫我，之後她來找我簽和
    解，簽和解當天又當場以現金方式給付之前我被銀行扣款的
    利息4萬4,584元，及違約金1萬2千元。……和解後，我才去
    遠東商銀清償本案的借款本金、利息及違約金。到銀行時才
    又發現當初辦貸款時，被告還冒用我的名義開了一個帳戶（
    指撥款帳戶），銀行問我們要不要消掉，但因為開戶上的簽
    名和我的簽名不同，且我也沒有原本開戶時所蓋用的印章，
    因此無法銷戶。之後，被告仍一直傳簡訊請求我們原諒，給
    她一個機會，並且不要告訴別人」等語甚詳（見原審97年8
    月14日審判筆錄第4、5頁）。
  (二)證人吳寶月（遠東銀行自由分行業務經辦人）於原審亦證稱
    ：「本件貸款時，對方是先以電話聯絡，自稱為彭村梅公司
    黎姓員工，我先傳真資料給她，再約時間對保，對保的場所
    是在彭村梅公司旁邊，當時被告有帶身分證及駕駛到場，我
    全程均以『乙○○』小姐稱呼被告，因為當天被告是穿公司
    的制服，且畫濃妝，而且證件上的照片比較舊了，所以我沒
    有發覺。被告辦理貸款時，並沒有說是要幫同事辦貸款」等
    語（原審同日審判筆錄第14至16頁），倘被告確實是受告訴
    人乙○○委託申辦本件貸款，何不直接與銀行人員約在公司
    內辦理對保，反而要約在公司旁的小店。又即使被告有不想
    讓公司其他同事知悉本件貸款之理由，惟對於告訴人乙○○
    而言，既為貸款本人，且銀行人員已到達公司旁，亦可就近
    請告訴人乙○○外出對保即可。惟被告卻捨此不為，反而於
    對保時，向銀行人員佯稱為乙○○本人，其顯有利用銀行人
    員之疏失及證件上照片老舊無法辨識之機會，冒用告訴人乙
    ○○名義辦理貸款之意圖甚明。
  (三)被告辯稱：告訴人乙○○係因在外結交男友，擔心其夫知情
    ，才委託伊辦理本件貸款云云，惟若告訴人乙○○係擔心被
    告所稱婚外情被揭發，不想讓其夫知道其私下向銀行借款之
    事實，衡情應該是委託被告以被告的名義向銀行辦理貸款才
    是，豈會要求被告以告訴人乙○○的名義辦理貸款，被告前
    開辯解已有違常情。被告又辯稱：貸款核撥後，均按月自告
    訴人乙○○之薪資帳戶內扣繳利息，告訴人乙○○不可能不
    知情云云，惟告訴人乙○○薪資帳戶內的扣款摘要，僅記載
    「授權扣款」，並明註明係貸款利息，此有遠東銀行97年6
    月23日）遠銀財富字第732號函附之告訴人乙○○之薪資
    帳戶往來明細分戶帳1份在卷可憑（見原審卷第37至41頁）
    ，自難僅憑交易明細發覺該筆扣款係貸款之利息。且告訴人
    乙○○於發覺此筆扣款後，即已向被告求證，惟被告係以公
    司扣繳稅款搪塞，已如前述。以被告當時與告訴人乙○○之
    交情，且又身為告訴人乙○○之主管，告訴人乙○○亦無不
    採信被告說詞之理由。是被告此部分之辯解，顯難採為有利
    認定之依據。更何況，被告於辦理本件貸款時，係要求銀行
    將對帳單寄送到「台中市○里市○○路171巷18弄2號 6樓」
    被告之通訊地址，業據證人吳寶月證述在卷（見原審同日審
    判筆錄第16頁），並有申請書附卷可稽（見他字偵查卷第95
    頁）。倘本件確係告訴人乙○○委託辦理，被告何需如此掩
    飾。
  (四)被告另辯稱：95年7、8月間，告訴人乙○○曾經擔任伊向安
    泰人壽公司貸款的保證人，而當時所蓋用的保證人印章，即
    為本件向遠東銀行自由分行辦理貸款的印章，足證伊並沒有
    擅自取用告訴人乙○○之印章云云，雖告訴人乙○○對於曾
    擔任被告向安泰人壽公司貸款之保證人一情並不爭執，惟告
    訴人乙○○擔任保證人簽署相關文件之時間，分別為申請時
    之95年7月24日，及簽約時之95年8月16日，此有安泰人壽房
    屋貸款申請書及借款約定書各 1份在卷可按（見原審卷第28
    頁及33頁）。而本件被告以告訴人乙○○名義向遠東銀行自
    由分行辦理貸款對保及撥款之時間，為95年8月3日及8月7日
    ，係介於前開被告向安泰人壽公司申請貸款及簽約之間，亦
    有遠東國際商業銀行個人小額貸款契約書1份附卷可佐（見
    他字偵查卷第78頁以下）。則被告不無利用向安泰公司申請
    貸款及正式簽約之空檔，擅自取用告訴人乙○○之證件及印
    章而申辦本件貸款後，再將印章及證件置回告訴人乙○○辦
    公室抽屜內之可能。此亦足以解釋，為何告訴人於原審證稱
    ：伊所有之國民身分證及駕駛執照並未遺失之原因（見原審
    同日審判筆錄第 8頁）。被告再辯稱：本件向銀行申辦之撥
    款帳戶，於97年1月29日有匯入1筆 1萬元的款項，該筆款項
    係告訴人乙○○要求公司同事張惠芬所匯，告訴人乙○○不
    可能不知道撥款帳戶存在之事實云云，證人張惠芬於原審固
    證稱：告訴人乙○○確實曾打電話要求伊匯款 1萬元至前開
    撥款帳戶等情，惟證人張惠芬同時亦證稱：這筆款項是互助
    會的會錢，會首是被告，因為之前告訴人乙○○也經常幫被
    告處理事情，才會依指示匯款，本件伊係以 ATM轉帳，告訴
    人乙○○打電話來時，只告知帳號，並沒有說戶名等語（原
    審同日審判筆錄第18頁）。足以證明，該撥款帳戶實際使用
    人確實為被告，否則不會要求會員將互助會款匯入該帳戶。
    又告訴人乙○○指示張惠芬匯款時，既未告知戶名，則被告
    於請求告訴人乙○○通知張惠芬匯款時，顯亦未將撥款帳戶
    之戶名一併告知。更何況，張惠芬匯款之時間為97年 1月29
    日，斯時告訴人乙○○即已知悉被告冒名貸款並設立撥款帳
    戶，則亦有可能係被告在無法銷戶之情況下，容認被告繼續
    使用該帳戶，惟無法證明告訴人乙○○事前已同意被告以伊
    名義辦理本件貸款及設立帳戶之事實。
  (五)本件案發後，被告曾不只一次以手機傳送簡訊予告訴人林國
    波及告訴人之夫賴明偉。於傳送予告訴人林國波之簡訊中提
    及「我這陣子都會一直想到我們以前的時光，人都會做錯事
    ，我真的希望你能原諒我，我想繼續跟你做朋友」、「惠雯
    ：我一定在這星期把事情處理好，請你給我一個機會」、「
    雯：你若不給我機會處理，我過年就會被捉去關，我很害怕
    ，你接我電話好不好」、「你可以幫我把公司那邊，還有魏
    副那裡隱瞞嗎，拜託你這一點」、「錢我匯過去了，公司那
    邊就麻煩你多幫我了，你知道這事給公司知道很嚴重」、「
    雯：可以請大里店的美容師不要再講這件事了嗎，素婷已經
    傳的很難聽了，我很怕公司會知道，留一條路給我走好嗎」
    等語；而傳送予告訴人之夫賴明偉之簡訊亦提及「明偉：你
    可以幫我跟惠雯說儘量不要讓同事知道可以嗎？我知道我做
    錯事了，可以請你們給我人生一個機會嗎？謝謝你」、「明
    偉：希望你能幫我不要讓公司知道那個人是我，我儘量籌錢
    ，你等我3:30前我一定匯給你」等語，亦有告訴人提出之手
    機簡訊翻拍相片在卷可按（見原審卷證物袋）。倘被告未自
    知理虧，何以一再以簡訊祈求告訴人諒解。至於被告事後與
    告訴人乙○○簽定和解書部分（見偵字偵查卷第 9頁以下）
    ，被告雖辯稱：係遭告訴人乙○○脅迫所簽云云，惟證人即
    和解書之見證律師張庭禎於偵查中結證：被告與告訴人乙○
    ○達成和解之和解書，係由告訴人乙○○及其配偶寫好後，
    一起拿過來給伊，由伊與告訴人乙○○、被告作詳細的確認
    後，被告、告訴人乙○○才在合解書上簽名、蓋章，伊幫被
    告、告訴人乙○○作見證等語（見他字偵查卷第69頁）。茲
    本件之和解書既經律師在場見證，而被告對於受告訴人乙○
    ○脅迫一情，迄無法提出相關佐證供原審調查，再參以上開
    被告主動傳送予告訴人乙○○之簡訊內容，則被告辯稱係遭
    脅迫始簽定和解書一情，自屬無稽。
  (六)被告之辯護人於本院辯護稱：被告將系爭本票交付於遠東商
    業銀行承辦人員時，系爭本票之發票年月日、票面金額，尚
    為空白，上訴人亦未授權遠東商業銀行承辦人逕行填列，本
    票當然無效，不認係有價證券，應無成立偽造有價證券之餘
    地。惟按票據債務人自行決定效果意思後，再囑託他人依此
    效果意思完成票據行為，則票據債務人假手他人為表示機關
    ，該他人即居於使者地位，將票據債務人原先決定的效果意
    思對外表示，與所謂「空白授權票據」授權為票據行為不同
    （最高法院70年7月7日70年度第18次民事庭會議決議(一)參照
    ）；復按借款人以票據調借現款而交付僅蓋發票人印章之空
    白票據為擔保，無非在保障貸款人出借之本金、利息及損害
    ，故在借款人屆期未償還借款時，除另有約定外，應認有默
    示授權貸款人填寫票據日期、金額，予以提示，否則該票據
    豈非形同廢紙，有失保證之旨（最高法院85年度臺上字第56
    64號、92年度臺上字第7289號判決參照）。本件被告以告人
    乙○○申辦個人小額貸款時，所交付已簽名並蓋印妥發票人
    為告訴人乙○○，雖未載發票日、到期日及金額之本票，然
    係授權遠東銀行自由分行於借款人應給付價款或違約金時自
    行填載空白部分以完成發票行為，上開本票之簽發，乃係於
    借款人未能清償時，為供擔保之用所為，其目的在確保債權
    ，此屬公知之事實，不得諉為不知，故被告於本票上偽造告
    訴人乙○○簽名及捺蓋印文之際，縱未填載本票上金額、發
    票日，也明知將由遠東銀行自由分行補填完成該票據行為。
    再核對撥款暨扣款委託書所約定之借款金額及個人小額借款
    契約書之對保日期，均與本票上金額、發票日期無一不相符
    ，並有授權書 1份附卷可稽（見他字偵查卷第83至85頁）。
    是遠東銀行自由分行不過是依照被告原先決定的意思，輾轉
    充作填寫發票日及金額的機關，與被告自行填寫發票日、金
    額完成簽發本票行為無異。辯護人上開所辯，自非可採。綜
    上所述，被告所辯顯係事後卸責之詞，不足採信。此外，復
    有遠東商銀信用貸款申請書、個人資料查詢同意書、借款人
    ／共同借款人收入聲明書、個人小額貸款契約書、個人小額
    貸款評分表、撥款及扣款委託書、面額60萬元本票、授權書
    、帳號00000000000000號帳戶交易明細表在卷可稽。本件事
    證明確，被告犯行，堪以認定。
三、核被告所為，係犯刑法第201條第1項之偽造有價證券罪、第
    216條之行使第210條之偽私文書罪及第339條第1項之詐欺取
    財罪。檢察官於起訴書固未論及被告偽造有價證券之罪責，
    惟起訴之事實已記載被告以告訴人之名義簽發本票，應認此
    部分之犯罪事實已經起訴，茲公訴檢察官於原審審理中並已
    補充此部分之論告，且意圖供行使之用而偽造有價證券犯行
    與行使偽造申請借款之私文書犯行，有想像競合裁判上一罪
    關係（詳如後述），本院自當就意圖供行使之用而偽造有價
    證券犯行依法合併審究。被告所犯偽造署名、盜用印章之行
    為，為偽造私文書之階段行為；又偽造私文書之低度之行為
    ，又為行使偽造私文書之高度行為所吸收，均不另論罪；又
    行使偽造有價證券之低度行為，亦為偽造有價證券之高度行
    為所吸收，亦不另論罪。再被告利用不知情的遠東銀行自由
    分行人員完成偽造附表二所示票據行為，應論以間接正犯。
    被告冒名辦理貸款時，所為偽造有價證券（供擔保用之本票
    ）及行使偽造私文書等（借款申請文件），係基於同一目的
    之接續行為，時間密接，在法律評價上宜以一行為論斷，則
    被告以一行為同時觸犯供行使之用而偽造有價證券及行使偽
    造之私文書，為想像競合犯，應從一重論以偽造有價證券罪
    。另被告所犯行使之用而偽造有價證券罪及詐欺取財二罪間
    ，犯意各別，行為有異，應分論併罰。
四、關於被告行使偽造有價證券部分，原判決認被告罪證明確而
    予科刑，固非無見，惟查：刑法第 201條之罪以行為人主觀
    上有供行使之用之意圖，而偽造、變造公債票、公司股票或
    其他有價證券，為其構成要件，原判決未於事實欄認定被告
    偽造附表二所示之本票主觀上有供行使之用之意圖，而有未
    合；按刑法第 205條對於偽造、變造之有價證券設有沒收之
    特別規定，是對於偽造之有價證券自應依該條規定宣告沒收
    。原判決僅就偽造本票上偽造之「乙○○」署名及印文諭知
    沒收，與刑法第 205條規定「偽造之有價證券，不問屬於犯
    人與否，沒收之。」之規定，尚有扞格，即有未當；又按本
    票之發票日、金額為本票絕對必要記載事項，為票據法第12
    0 條第2、6款所明定，而欠缺票據法所規定票據上應記載事
    項之一者，除票據法別有規定外，其票據為無效，復於同法
    第11條第 1項著有明文，故本票之發票日、金額關乎行為人
    所偽造者是否屬有價證券，顯屬關係法律適用之重要事項，
    自應查證明白，並於事實欄內詳為記載。原判決於事實欄僅
    記載如附表二所示之本票，然於附表二中則悉未詳載該本票
    之發票日、金額等絕對必要記載事項，即有犯罪事實不明確
    之違誤。被告上訴否認犯行雖無理由，惟原判決既有上述可
    議，自無可維持，應由本院將原判決關於供行使之用而偽造
    有價證券及定執行刑均撤銷改判。爰審酌被告冒用他人名義
    向銀行辦理貸款，損及真正名義人及貸款銀行之權益，雖被
    告事後已賠償告訴人之損失，惟仍飾詞矯辯，否認犯行，難
    認有何悔意，及其犯罪之動機、目的、手段等一切情狀，就
    被告供行使之用而為造有價證券部分，量處如主文第 2項所
    示之刑。又如附表一所示之文書，雖係偽造，惟已分別編為
    貸款銀行之卷證資料，已非被告所有，自不為沒收之宣告；
    惟上開文書上偽造之署名，仍應依刑法第 219條之規定宣告
    沒收，另盜用之印文部分，因係真正，亦不為沒收之諭知。
    至於被告所偽造如附表二所示之本票1紙，應依刑法第205條
    規定宣告沒收，惟其上之偽造「乙○○」之署押、印文，因
    已隨同各所附著之本票予以沒收，爰不併予宣告沒收。
五、原判決關於被告另犯詐欺取財部分，依據上述理由，適用刑
    法339條第1項，刑法施行法第1條之1第1項、第2項前段，並
    審酌被告冒用他人名義向銀行辦理貸款，損及真正名義人及
    貸款銀行之權益，雖被告事後已賠償告訴人之損失，惟仍飾
    詞矯辯，否認犯行，難認有何悔意，及其犯罪之動機、目的
    、手段等一切情狀，量處有期徒刑 6月。又以被告所犯詐欺
    取財罪，犯罪時間在96年4月24日之前，且經宣告1年 6月以
    下之有期徒刑，合於中華民國96年罪犯減刑條例第2條第1項
    第3款、第7條之減刑要件，應依規定減其刑期2分之1，減為
    有期徒刑 3月。核其認事用法俱無不當，量刑亦稱允洽，被
    告猶執陳詞否認犯罪而提起上訴，非有理由，應駁回其此部
    分之上訴。
六、被告撤銷改判部分與上訴駁回部分，主刑部分由本院定應執
    行有期徒3年2月。至於被告被訴竊盜部分，已經原判決諭知
    無罪確定，不在本件上範圍。
據上論斷，應依刑事訴訟法第368條、第369條第1項前段、第364
條、第299條第1項前段，刑法第201條第1項、第216條、210條、
、第55條、第205條、第219條、第51條第5款，刑法施行法第1條
之1第1項，判決如主文。
本案經檢察官丙○○到庭執行職務。
中    華    民    國    97    年    11    月    19    日
            刑事第七庭   審判長法  官 林  榮  龍
                               法  官 鄭  永  玉
                               法  官 江  錫  麟
以上正本證明與原本無異。
行使偽造有價證券罪部分，得上訴。
詐欺取財罪部分，不得上訴。
如不服本判決應於收受送達後十日內向本院提出上訴書狀，其未
敘述上訴理由者，並得於提起上訴後十日內向本院補提理由書（
均須按他造當事人之人數附繕本）「切勿逕送上級法院」。
                               書記官 鄧  智  惠
中    華    民    國    97    年    11    月    20    日
附表一：
┌──────────────────┬─────┬─────┬──────┐
│       文    件    名    稱         │偽造之「黎│盜用之「黎│97年度他字第│
│                                    │惠雯」署名│惠雯」印文│227 號卷頁  │
├──────────────────┼─────┼─────┼──────┤
│遠東商銀開戶申請書                  │2枚       │3枚       │P.95        │
├──────────────────┼─────┼─────┼──────┤
│遠東商銀信用貸款申請書              │1枚       │4枚       │P.98        │
├──────────────────┼─────┼─────┼──────┤
│個人資料查詢同意書 （傳真）         │1枚       │          │P.100       │
├──────────────────┼─────┼─────┼──────┤
│個人資料查詢同意書                  │1枚       │1枚       │P.101       │
├──────────────────┼─────┼─────┼──────┤
│借款人/共同借款人收入聲明書         │2枚       │1枚       │P.103       │
├──────────────────┼─────┼─────┼──────┤
│借款人/共同借款人收入聲明書（傳真） │2枚       │          │P.104       │
├──────────────────┼─────┼─────┼──────┤
│遠東國際商銀行個人小額貸款契約書    │3枚       │7枚       │P.78-83     │
├──────────────────┼─────┼─────┼──────┤
│撥款暨扣款委託書                    │1枚       │6枚       │P.84        │
├──────────────────┼─────┼─────┼──────┤
│授權書                              │1枚       │1枚       │P.85        │
└──────────────────┴─────┴─────┴──────┘
附表二：
┌─────┬───┬─────┬───┬──────────┬───────────┐
│文件名稱  │發票人│發票日    │到期日│票面金額            │97年度他字第227 號卷頁│
├─────┼───┼─────┼───┼──────────┼───────────┤
│本票1紙   │乙○○│95年8月3日│未載  │新台幣陸拾萬元      │P.85                  │
└─────┴───┴─────┴───┴──────────┴───────────┘
附錄本案論罪科刑法條：
刑法第201條：
  意圖供行使之用，而偽造、變造公債票、公司股票或其他有價
  證券者，處3年以上10年以下有期徒刑，得併科3千元以下罰金
  。
  行使偽造、變造之公債票、公司股票或其他有價證券，或意圖
  供行使之用，而收集或交付於人者，處1年以上7年以下有期徒
  刑，得併科3千元以下罰金。
刑法第210條：
  偽造、變造私文書，足以生損害於公眾或他人者，處5年以下
  有期徒刑。
刑法第216條：
  行使第210條至第215條之文書者，依偽造、變造文書或登載不
  實事項或使登載不實事項之規定處斷。
刑法第339條：
  意圖為自己或第三人不法之所有，以詐術使人將本人或第三人
  之物交付者，處5年以下有期徒刑、拘役或科或併科1千元以下
  罰金。
  以前項方法得財產上不法之利益或使第三人得之者，亦同。
  前二項之未遂犯罰之。


司法院資訊處製作；財團法人民間司法改革基金會備份。
